# 关于股份支付行权当期税法可扣除金额大于会计确认成本费用转回递延所得税会计处理问题

提问人：laienya 时间：2021-11-04 17:33:04
请教陈版主：关于股份支付 （根据会计准则讲解 2010 ）
权益结算的股份支付在确认递延所得税资产的处理：在资产负债表日，企业应当按照权益工具在资产负债表日的公允价值与预计可行权数量的最佳估计数计算税前可抵扣金额，以此作为可抵扣暂时性差异。
如果可抵扣暂时性差异小于会计上确认的成本费用，差异则作为永久性差异调整；如果可抵扣暂时性差异大于会计上确认的成本费用，差异对应的递延所得税计入资本公积。
问题：
1 、当实际行权日公允价值大于授予日公允价值金额，作为行权当期纳税调减金额时，减少当期应纳税所得额，请问此时转回递延所得税资产对应的科目是资本公积 还是所得税费用？
2 、理解应该是行权日公允价值大于授予日公允价值部分资本公积会一直停留在账面上？如转回对应科目是资本公积，此时如行权日公允价值远大于授予日公允价值，纳税调减将可以大大增加会计上的利润？
感谢陈版主！

回答人：chenyiwei
对此问题，当初《计学撮要 2013 》中有专题讨论与股权激励相关的递延所得税会计处理，可以参考。
原则是：计入所得税费用的递延所得税影响和当期所得税影响，应与累计计入损益的股权激励费用对应；实际税前扣除金额大于会计上累计股权激励费用的影响，最终体现在资本公积中。